【裁判字號】    89,訴,273
【裁判日期】    890518
【裁判案由】    偽造文書等
【裁判全文】
臺灣臺南地方法院刑事判決                          八十九年度訴字第二七三號
    公  訴  人  臺灣台南地方法院檢察署檢察官
    被      告  甲○○
    選任辯護人  王成彬
右列被告因偽造文書等案件，經檢察官提起公訴（八十九年度偵字第二八號），本院
判決如左：
    主  文
甲○○行使偽造私文書，足以生損害於公眾及他人，處有期徒壹年。偽造之丙○○署
押沒收。
    事  實
一、甲○○係在榮建營造有限公司（以下簡稱榮建營造）承攬福而大工廠工地油漆工
    程之承包商，明知第三人丙○○僅於民國八十六年底在該處擔任臨時工，八十七
    年並未替榮建營造在該處工地工作並支領薪水，竟於八十七年十二月間，利用丙
    ○○於八十六年申報薪資所得資料所留下之身分證影本資料及印章，偽造丙○○
    自八十七年一月起至同年十一月止，在其所承攬之上開工地工作，向榮建營造支
    領工資共新台幣十三萬元之工資表，並將上開工資表交予不知情之榮建營造負責
    人郭大墜，使郭大墜據此向財政部台灣省南區國稅局提出申報營利事業所得稅，
    足以生損害於丙○○及稅捐稽徵機關對於稅捐稽徵之正確性。
二、案經南區國稅局旗山稽徵所函送台灣台南地方法院檢察署檢察官偵查起訴。
    理  由
一、訊據被告矢口否認右揭犯行，並辯稱，伊只有拿丙○○八十六年度之身分證及印
    章給榮建營造報稅，八十七年並沒有拿丙○○之資料給榮建營造報稅云云。經查
    ：丙○○於八十七年度並未在榮建營造之工地工作，而丙○○在榮建營造之八十
    七年之工資表，係被告於八十七年十二月間至福而大公司領取八十七年度之工程
    款時，一併交與榮造營建等事實，業據證人郭大墜、乙○○在檢察官偵中供證明
    確。並有丙○○八十七年度工資表影本、各類所得扣繳暨免扣繳憑單附卷可稽。
    八十七年度丙○○並沒有在榮建營造做工之情業據丙○○到庭證實。而八十七年
    度被告仍然以丙○○名義在榮建營造請領工資，丙○○的身分證、印章、工資表
    等報稅資料是被告於八十七年九月以後由被告提供報稅等情，業據證人洪振堂到
    庭結證明確。事證已臻明確，被告所辯，顯係卸責之詞，不足採信，其犯行堪以
    認定。
二、核被告所為，係犯刑法第二百十六條、第二百十條之行使偽造私文書罪及稅捐稽
    徵法第四十一條之納稅義務人以不正當方法逃漏稅捐罪。被告偽造丙○○署押為
    偽造私文書之部分行為，不另論罪。偽造私文書後復持以行使，偽造之低度行為
    為行使之高度行為所吸收，僅論以行使偽造私文書罪。被告所犯上開行使偽造私
    文書罪及逃漏稅捐罪間，有方法結果之牽連關係，應從一重處斷。本院審酌被告
    犯罪之品性及犯罪之動機、目的、手段、所生危害及犯後態度等一切情狀，量處
    如主文所示之刑，以資懲儆。偽造之丙○○署押依法宣告沒收。
三、據上論斷，應依刑事訴訟法第二百九十九條第一項前段，稅捐稽徵法第四十一條
    ，刑法二百十六條、第二百十條、第五十五條、第二百十九條，判決如主文。
    本案經檢察官王誠到庭執行職務。
中    華    民    國      八十九    年      五        月    十八        日
                              臺灣臺南地方法院刑事第二庭
                                      法  官
附錄本案論罪科刑法條全文：
刑法第二百十條
偽造、變造私文書，足以生損害於公眾或他人者，處五年以下有期徒刑。
刑法第二百十六條
行使第二百十條至第二百十五條之文書者，依偽造、變造文書或登載不實事項或使登
載不實事項之規定處斷。
稽捐稽徵法第四十一條：納稽義務人以詐術或其他不正當方法逃漏稅捐者，處五年以
下有期徒刑、拘役或科或併科新台幣六萬元以下罰金。


司法院資訊處製作；財團法人民間司法改革基金會備份。
